【裁判字號】    97,上訴,3055
【裁判日期】    970807
【裁判案由】    違反槍砲彈藥刀械管制條例
【裁判全文】
臺灣高等法院刑事判決                97年度上訴字第3055號
  上  訴  人
  即  被  告  甲○○
  選任辯護人  呂福元律師
上列上訴人因違反槍砲彈藥刀械管制條例案件，不服臺灣桃園地
方法院97年度訴字第303號，中華民國97年5月20日第一審判決（
起訴案號：臺灣桃園地方法院檢察署96年度偵字第25187號），
提起上訴，本院判決如下：
    主  文
上訴駁回。
    事  實
一、甲○○明知未經主管機關許可，不得持有可發射子彈具有殺
    傷力之改造手槍，竟仍基於持有具殺傷力改造手槍之故意，
    於民國（下同）94年間某日，在台北市西門町某模型槍店，
    以新臺幣（下同）約18,000元之代價，向真實姓名年籍不詳
    綽號「馬大姐」之人購入可發射子彈具殺傷力之仿BERETTA
    廠92FS型半自動手槍之改造手槍1支（含彈匣1個，槍枝管制
    編號0000000000號）及不具殺傷力之由金屬彈殼組合金屬彈
    頭之子彈5顆、非制式金屬彈殼7顆、不具金屬彈頭之口徑九
    釐米空包彈10顆後，旋即將之藏放在其位於桃園縣蘆竹鄉○
    ○路121號2樓之住處而非法持有之。迄96年10月3日下午3時
    50分許，經警持臺灣桃園地方法院所核發之搜索票至上開住
    處執行搜索時查獲，並扣得上開改造槍枝及子彈、彈殼、空
    包彈等物，因而查悉上情。
二、案經臺北市政府警察局報請台灣桃園地方法院檢察署檢察官
    偵查起訴。
    理  由
一、上開犯罪事實，業據上訴人即被告甲○○於原審法院審理時
    及本院審理時坦承不諱在卷，並有經警於上開時間在其住處
    查獲之系爭改造手槍1支、由金屬彈殼組合金屬彈頭之子彈5
    顆、非制式金屬彈殼 7顆、不具金屬彈頭之口徑九釐米空包
    彈10顆等扣案可稽。而上開槍枝、子彈經送請內政部警政署
    刑事警察局以檢視法、性能檢驗法、試射法鑑定，其中送鑑
    手槍1枝（槍枝管制編號： 0000000000號）係改造手槍，乃
    由仿BERETTA廠 92FS型半自動手槍製造之槍枝，車通金屬槍
    管內阻鐵而成，擊發功能正常，可供擊發適用子彈使用，具
    殺傷力；至由金屬彈殼組合金屬彈頭之子彈5顆，經採樣2顆
    試射，均無法擊發，不具殺傷力；金屬彈殼 7顆，均係非制
    式金屬彈殼，亦無殺傷力；另子彈10顆，均係口徑 9厘米之
    空包彈，不具金屬彈頭，亦無殺傷力，此有該局96年11月13
    日刑鑑字第0960154549號槍彈鑑定書乙紙附卷可稽，此被告
    於原審法院審理時亦供承在購買時即已知道系爭槍枝具有殺
    傷力云云（見原審卷第17頁），而被告若非知悉系爭槍枝具
    有殺傷力，又何須依其所述將系爭槍彈鎖於保險箱內小心藏
    放（見偵查卷第41頁），是被告顯知悉所持有之上開手槍具
    有殺傷力甚明，被告上揭自白堪認與事實相符，事證明確，
    被告犯行，洵堪認定。
二、核被告甲○○所為，係犯槍砲彈藥刀械管制條例第8條第4項
    之未經許可，持有可發射子彈具有殺傷力之改造手槍罪。原
    審以被告上述犯行，事證明確，援引槍砲彈藥刀械管制條例
    第8條第4項、刑法第11條、第42條第3項、第38條第 1項第1
    款之規定，並審酌被告之素行、犯罪之動機、目的、手段、
    未經許可擅自持有上開具殺傷力之槍枝，危害社會秩序之程
    度非輕，及犯罪後坦承犯行等一切情狀，量處有期徒刑3年6
    月，併科罰金新台幣10萬元，並諭知罰金如易服勞役之折算
    標準，復以扣案之具有殺傷力之仿BERETTA廠 92FS型半自動
    手槍製造之槍枝1支（含彈匣1個，槍枝管制編號：00000000
    00號），係屬違禁物，應依刑法第38條第1項第1款沒收之。
    至其餘扣案之由金屬彈殼組合金屬彈頭之子彈 5顆、金屬彈
    殼 7顆、空包彈10顆，均無殺傷力，已如前述，亦非違禁物
    或供被告犯本罪所用或因犯罪所得之物，爰均不予沒收，併
    於判決理由內敘明，經核認事用法，並無違誤，而以被告所
    持有之上開槍枝具有殺傷力，並依被告所供其持有系爭槍枝
    係為向他人炫燿之用，則被告顯非一時失慮而非法持有上開
    具有殺傷力之槍枝，其無故持有具殺傷力之槍枝因而可能危
    害社會秩序之程度非輕，客觀上亦無可堪憫恕之情，原審因
    而審酌被告之素行，犯罪之動機、目的、手段、危害社會秩
    序之程度、犯罪之情節及所犯之罪之法定刑，量處有期徒刑
    3  年6月，併科罰金10萬元，實難認屬過重，被告上訴意旨
    以其素行良好，僅因一時失慮，未細辨利害，以致觸法，惟
    犯後坦承犯行，態度良好家中並有稚子猶待照料，原審未斟
    酌適用刑法第59條，而指摘原審量刑過重，尚難認有理由，
    應予駁回。
據上論斷，應依刑事訴訟法第368條，判決如主文。
本案經檢察官侯寬仁到庭執行職務。
中    華    民    國    97    年    8     月    7    日
                  刑事第五庭    審判長法  官  吳  敦
                                      法  官  陳春秋
                                      法  官  張傳栗
以上正本證明與原本無異。
如不服本判決，應於收受送達後十日內向本院提出上訴書狀，其
未敘述上訴之理由者並得於提起上訴後十日內向本院補提理由書
（均須按他造當事人之人數附繕本）。
                                      書記官  李佩真
中    華    民    國    97    年    8     月    7     日
附錄：本案論罪科刑法條全文
槍砲彈藥刀械管制條例第8條
未經許可，製造、販賣或運輸鋼筆槍、瓦斯槍、麻醉槍、獵槍、
空氣槍或第4 條第1 項第1 款所定其他可發射金屬或子彈具有殺
傷力之各式槍砲者，處無期徒刑或5 年以上有期徒刑，併科新臺
幣1 千萬元以下罰金。
未經許可，轉讓、出租或出借前項所列槍枝者，處5 年以上有期
徒刑，併科新臺幣1 千萬元以下罰金。
意圖供自己或他人犯罪之用，而犯前二項之罪者，處無期徒刑或
 7 年以上有期徒刑，併科新臺幣 1 千萬元以下罰金。
未經許可，持有、寄藏或意圖販賣而陳列第 1 項所列槍枝者，處
 3 年以上10年以下有期徒刑，併科新臺幣700 萬元以下罰金。
第 1 項至第 3 項之未遂犯罰之。


司法院資訊處製作；財團法人民間司法改革基金會備份。
